# 形式融资租赁如何会计处理

提问人：sisiminglei 时间：2019-11-09 06:30:13
陈版 我们在实务中遇到这样一项业务 汽车 4S 店公司向融资租赁公司融资但是融资租赁公司不能像银行一样提供借款签订了一项固定资产售后回租融资租赁合同 并由公司的大股东提供了担保 在执行时融资租赁合同很多关键条款并未执行 4S 店公司并未将作为固定资产核算的试乘试驾车处置给融资租赁公司 未开发票 车辆登记证、 也未变更为融资租赁公司 该批车辆公司可以随时销售 融资租赁公司实际也未要求按照合同执行 公司账务处理是这样的 收到款项时借：银行存款 贷：长期借款 支付租金时使用直线法核算 借：长期借款 借：财务费用 贷：银行存款 我们有以下几处疑问 （ 1 ）该批车辆要做为融资租赁固定资产披露吗？个人倾向于按照实质重于形式的原则，不作为（ 2 ）固定资产对融资租赁公司不做处置处理 但是要在长期应付款核算不在长期借款核算 （ 3 ）
按照实际利率法核算确认未确认融资费用并按照实际利率法进行确认财务费用 您看对吗？陈版

回答人：chenyiwei
该交易的实质是以资产为抵押取得借款，可直接按抵押借款进行会计处理（但如你所述，列报为长期应付款），核算其取得本金以及后续还本付息业务。但附注中需对合同约定的出售范围内的资产作为所有权受限的资产予以披露。
利息按实际利率法确认。确认未确认融资费用并按照实际利率法进行确认财务费用。

提问人：sisiminglei 时间：2019-11-10 06:30:14
陈版这项售后回租融资租赁业务中 承租人并未将固定资产出售给融资租赁公司 所有权还是承租人的承租人在到期行使留购权之前可以随时处置 融资租赁公司那边也是只要有大股东担保就行 并未将固定资产进行过户可以说是名为融资租赁实为借贷 这种情况下 资产负债表日尚未处置的固定资产还是要作为受限的资产披露？但是实际不受限可以随时处置

回答人：chenyiwei
如是，则可以不作为受限资产披露。